臺灣高等法院刑事裁定
111年度聲字第2507號
聲  請  人  臺灣高等檢察署檢察官
受  刑  人  徐啓軒



上列聲請人因受刑人數罪併罰有二裁判以上，聲請定其應執行之
刑（聲請案號：臺灣高等檢察署111年度執聲字第1144號），本
院裁定如下：
    主  文
徐啓軒犯如附表編號1至4、6所示各罪所處之刑，應執行有期徒
刑肆年。
其他聲請駁回。
    理  由
一、聲請意旨略以：受刑人因詐欺等罪，先後經判決確定如附表
    ，應依刑法第53條及第51條第5款之規定，定其應執行之刑
    ，爰依刑事訴訟法第477條第1項之規定聲請定應執行之刑等
    語。
二、按裁判確定前犯數罪者，併合處罰之。但有下列情形之一者
    ，不在此限：一、得易科罰金之罪與不得易科罰金之罪。二
    、得易科罰金之罪與不得易服社會勞動之罪。三、得易服社
    會勞動之罪與不得易科罰金之罪。四、得易服社會勞動之罪
    與不得易服社會勞動之罪。前項但書情形，受刑人請求檢察
    官聲請定應執行刑者，依第51條規定定之。再按數罪併罰有
    二裁判以上者，應依刑法第51條之規定定其應執行之刑。又
    宣告多數有期徒刑者，於各刑中之最長期以上，各刑合併之
    刑期以下，定其刑期，刑法第50條、第53條、第51條第5款
    分別定有明文。又法律上屬於自由裁量之事項，有其外部性
    界限及內部性界限，並非概無拘束。依據法律之具體規定，
    法院應在其範圍選擇為適當之裁判者，為外部性界限；而法
    院為裁判時，應考量法律之目的，及法律秩序之理念所在者
    ，為內部性界限。法院為裁判時，二者均不得有所踰越。在
    數罪併罰，有二裁判以上，定其應執行之刑時，固屬於法院
    自由裁量之事項，然仍應受前揭外部性界限及內部性界限之
    拘束（最高法院94年度台非字第233號判決意旨參照）。
三、聲請准許部分（即附表編號1至4、6部分）
　　查受刑人因犯如附表編號1至4、6所示之案件，先後經本院
    臺南分院、臺灣高雄地方法院及本院判處如附表所示之刑，
    均經確定在案，上開編號部分聲請定應執行刑之犯罪事實最
    後判決法院為本院，有如附表編號1至4、6所示判決及本院
    被告前案紀錄表各1份在卷可稽，是檢察官聲請就附表編號1
    至4、6所示之各罪定其應執行之刑，本院審核認其聲請為正
    當。爰審酌本件內部性及外部性界限，受刑人所犯各罪之類
    型、態樣、侵害法益、情節及行為次數，兼衡刑罰經濟與公
    平、比例原則，對於受刑人所犯數罪為整體非難評價，並考
    量受刑人表示之意見（見本院卷第111頁），裁定定其應執
    行刑如主文第1項所示。
四、聲請駁回部分（即附表編號5部分）
　　檢察官雖聲請併就如附表編號5所示之罪與前開附表編號1至
    4、6所示之罪定其應執行之刑，並提出受刑人民國111年6月
    20日之定刑聲請切結書1份在卷（見本院卷第13頁）。惟查
    ，受刑人所犯如附表編號5所示之罪所處之刑為有期徒刑6月
    ，有臺灣臺中地方法院109年度訴字第1737號判決附卷為憑
    ，為得易服社會勞動之罪，而有刑法第50條第1項但書之情
    形，須經受刑人請求檢察官聲請定其應執行刑者，始得依第
    51條定其應執行刑。惟觀諸卷附受刑人所提出之前開定刑聲
    請切結書一所載，受刑人僅就其所犯如附表編號1至4、6所
    示之詐欺罪（所載執行指揮書字號：新北地檢110年執字第1
    160號、高雄地檢108年執字第820號、臺南地檢109年執字第
    8540號）聲請定應執行刑，未見附表編號5所示得易服社會
    勞動之罪（執行指揮書字號：臺中地檢110年度執字第4396
    號），故無事證足認受刑人已請求檢察官就附表編號5所示
    之罪所處之刑，聲請合併定其應執行刑。從而，檢察官未經
    受刑人之請求，逕依職權向本院聲請就附表編號5所示得易
    服社會勞動之罪，與附表編號1至4、6所示不得易服社會勞
    動之罪，合併定應執行刑，此部分之聲請於法未合，應予駁
    回。　　
據上論斷，依刑事訴訟法第220條、第477條第1項，刑法第53條
、第51條第5款、第50條第1項，裁定如主文。　
中　　華　　民　　國　　111 　年　　8 　　月　　15　　日
                  刑事第二十一庭審判長法　官  林怡秀 
                                      法　官  蔡羽玄
                                      法　官  胡宜如
以上正本證明與原本無異。
如不服本裁定，應於收受送達後五日內向本院提出抗告狀。
                                      書記官  黃芝凌
中　　華　　民　　國　　111 　年　　8 　　月　　15　　日

附表：受刑人徐啓軒定應執行刑案件一覽表
編號  1 2 3 罪名  詐欺 詐欺 詐欺 宣告刑  有期徒刑1年2月 有期徒刑1年2月 有期徒刑1年4月 犯罪日期  107年9月21日 107年9月26日 107年9月12日至107年9月24日 偵查（自訴）機關年度案號  臺灣臺南地方檢察署109年度偵緝字第44、45號  臺灣高雄地方檢察署109年度偵緝字第60、61號  最後 事實審 法院 臺灣高等法院臺南分院  臺灣高雄地方法院  案號 109年度金上訴字第863號  109年度金訴字第37號  判決 日期 109年9月30日  109年11月19日 確定 判決 法院 臺灣高等法院臺南分院  臺灣高雄地方法院  案號 109年度金上訴字第863號  109年度金訴字第37號  確定 日期 109年11月10日  110年1月5日 備註  臺灣臺南地方檢察署109年度執字第8540號  臺灣高雄地方檢察署110年度執字第820號   編號1、2所示之罪經臺灣高等法院臺南分院109年度金上訴字第863號判決定應執行有期徒刑1年6月(聲請書附表誤載為1年2月，應予更正)  編號3、4所示之罪經臺灣高雄地方法院109年度金訴字第37號判決定應執行有期徒刑1年5月 
　　　　　　
編號  4 5 6 罪名  詐欺 詐欺 詐欺 宣告刑  有期徒刑1年1月 有期徒刑6月 有期徒刑1年6月 犯罪日期  107年9月13日(聲請書附表誤載為107年9月12日至107年9月24日，應予更正) 109年4月間某日起至同年5月18日 107年8月28日起至107年9月10日 偵查（自訴）機關年度案號  臺灣高雄地方檢察署109年度偵緝字第60、61號 臺灣臺中地方檢察署109年度偵字第15539、22577號 臺灣新北地方檢察署109年度偵緝字第343號  最後 事實審 法院 臺灣高雄地方法院    臺灣臺中地方法院  臺灣高等法院   案號 109年度金訴字第37號 109年度訴字第1737號 109年度上訴字第3439號  判決 日期 109年11月19日      109年11月27日  109年11月27日 確定 判決 法院 臺灣高雄地方法院    臺灣臺中地方法院 臺灣高等法院  案號 109年度金訴字第37號 109年度訴字第1737號 109年度上訴字第3439號  確定 日期 110年1月5日 110年1月13日 110年1月19日 備註  臺灣高雄地方檢察署110年度執字第820號 臺灣臺中地方檢察署110年度執字第4396號    臺灣新北地方檢察署110年度執字第1160號   編號3、4所示之罪經臺 灣高雄地方法院109年度 金訴字第37號判決定應 執行有期徒刑1年5月